臺灣高等法院刑事裁定
110年度抗字第1853號
抗  告  人
即受處分人  吳冠陞


上列抗告人因檢察官聲請撤銷保護管束案件，不服臺灣臺北地方
法院中華民國110年10月22日110年度聲字第1792號裁定（聲請案
號：110年度執聲字第1492號），提起抗告，本院裁定如下：
    主  文
抗告駁回。
    理  由
一、原裁定意旨略以：抗告人即受處分人吳冠陞因施用毒品案件
    ，經原審法院判處有期徒刑2月確定，並應於刑之執行前令
    入相當處所，施以禁戒3月，該禁戒處分以保護管束2年代替
    之，然抗告人於保護管束期間多次再犯施用毒品案件，無視
    保護管束期間應遵守事項，足見保護管束處分對抗告人已不
    能收效，爰裁定撤銷保護管束等語。
二、抗告意旨略以：抗告人因施用毒品已有精神病症，需繼續定
    其回診治療，且除偶有工作需要而更改報到時間及因錯過叫
    號被誤認遲到外，均有盡到向觀護人報到之義務，抗告人現
    已辭去工作，由母親監管專心在家治療，不去不良之場所及
    與素行不良之人往來，不宜在已無毒癮之狀況下再施以禁戒
    云云。
三、按施用毒品成癮者，於刑之執行前令入相當處所，施以禁戒
    。該禁戒處分按其情形得以保護管束代之，保護管束期間為
    3年以下，其不能收效者，得隨時撤銷之。受保護管束人在
    保護管束期間內，應服從檢察官及執行保護管束者之命令，
    違反情節重大者，檢察官得聲請撤銷保護管束之宣告。刑法
    第88條第1項、第92條、保安處分執行法第74條之2第2款、
    第74條之3第1項分別定有明文。
四、經查，抗告人因施用毒品案件，經原審法院以109年度審簡
    字第307號判決判處有期徒刑2月，並應於刑之執行前令入相
    當處所，施以禁戒3月，前開禁戒處分以保護管束2年代替之
    ，該案於109年3月31日判決確定，並於109年6月30日至111
    年6月29日實施保護管束。然抗告人於上開保護管束期間內
    ，除曾因遲到或無法配合驗尿，經觀護人書面告誡之情形外
    ，尚違反不得服用毒品等違禁藥物之命令，而於109年8月8
    日復因施用毒品案件，經原審法院於109年12月11日以109年
    度簡字第3069號判決判處有期徒刑4月確定；又於110年4月6
    日、同年4月20日因施用毒品案件，經臺灣臺北地方檢察署
    （下稱臺北地檢署）檢察官以110年度毒偵字第2109號、第2
    203號為緩起訴處分在案，有上開判決、處分書及臺北地檢
    署檢察官109年6月30日執行保護管束指揮書、110年2月23日
    受保護管束人逾期報到報告暨觀護人書面告誡書等件在卷可
    稽，則抗告人除有違反檢察官及執行保護管束者命令之情形
    外，其於上開保護管束期間多次再犯施用毒品犯行，其所採
    以保護管束代禁戒處分之「社區處遇」方式，已難期達成使
    抗告人戒絕毒癮之目的，堪認保護管束處分已不能收效，情
    節重大，確有撤銷保護管束處分而對其施以禁戒之必要。另
    抗告人因安非他命使用症而誘發精神疾病，於110年間多次
    就診，仍呈現被害妄想、強迫性思考等精神病症狀，有其提
    出110年8月4日臺北市立聯合醫院松德院區診斷證明書可稽
    ，則其空言陳稱已無毒癮而無須施以禁戒云云，顯屬無據。
五、綜上，抗告人違反保護管束期間應遵守事項，所受保護管束
    已不能收效，情節重大，原審裁定准許檢察官之聲請，撤銷
    抗告人之保護管束處分，經核與法有據。抗告意旨徒以前詞
    指摘原裁定不當，為無理由，應予駁回。
六、應依刑事訴訟法第412條，裁定如主文。
中　　華　　民　　國　　110 　年　　11　　月　　25　　日
                  刑事第八庭  審判長法　官  陳世宗
                                    法　官  呂寧莉
                                    法　官  林呈樵
以上正本證明與原本無異。
不得再抗告。
                                    書記官　謝雪紅
中　　華　　民　　國　　110 　年　　11　　月　　25　　日